lt-LT: Molberto ir piešimo stalo paviršiaus tipas: Juoda lenta + balta lenta (dvipusė); Kreidos lenta; Stiklinė sausai valoma lenta; LCD piešimo paviršius; Magnetinė kreidos lenta; Magnetinė balta lenta; Popieriaus ritinėlio / bloko laikiklis; Stalo piešimo lenta; Balta lenta (sausai valoma); Kita
ko: 이젤 및 미술용 책상 표면 유형: 칠판 + 화이트보드 (양면); 칠판; 유리 화이트보드; LCD 드로잉 패드; 자석 칠판; 자석 화이트보드; 롤 종이/패드 홀더; 탁상용 드로잉 패드; 화이트보드 (건식 지우개); 기타
ja: イーゼルと画材デスクの表面タイプ: 黒板 + ホワイトボード (両面); 黒板; ガラス製ドライイレーズ; LCDドローイングボード; マグネット黒板; マグネットホワイトボード; ペーパーロール/パッドホルダー; 卓上ドローイングボード; ホワイトボード (ドライイレーズ); その他
el: Τύπος επιφάνειας καβαλέτου και τραπεζιού τέχνης: Μαυροπίνακας + ασπροπίνακας (διπλής όψης); Πίνακας κιμωλίας; Γυάλινος πίνακας μαρκαδόρου; Επιφάνεια σχεδίασης LCD; Μαγνητικός πίνακας κιμωλίας; Μαγνητικός ασπροπίνακας; Βάση για ρολό/μπλοκ χαρτιού; Επιτραπέζια επιφάνεια σχεδίασης; Ασπροπίνακας (μαρκαδόρου); Άλλο
pl: Typ powierzchni sztalugi i biurka artystycznego: Tablica kredowa + suchościeralna (dwustronna); Tablica kredowa; Szklana suchościeralna; Powierzchnia LCD do rysowania; Magnetyczna tablica kredowa; Magnetyczna tablica suchościeralna; Uchwyt na rolkę papieru / blok; Powierzchnia do rysowania na blat; Tablica suchościeralna; Inna
hr-HR: Vrsta površine za štafelaj i umjetnički stol: Ploča za kredu i ploča za flomastere (dvostrana); Ploča za kredu; Staklena ploča za suho brisanje; LCD površina za crtanje; Magnetna ploča za kredu; Magnetna bijela ploča; Držač za rolu/blok papira; Stolna površina za crtanje; Bijela ploča (suho brisanje); Ostalo
sk-SK: Typ povrchu maliarskeho stojana a stola na výtvarné umenie: Čierna tabuľa + biela tabuľa (obojstranná); Tabuľa na kriedu; Sklenená stieracia tabuľa; Kresliaca plocha LCD; Magnetická tabuľa na kriedu; Magnetická biela tabuľa; Držiak na rolku/blok papiera; Kresliaca plocha na stôl; Biela stieracia tabuľa; Iné
nl: Ezel & tekentafel oppervlak type: Krijtbord + whiteboard (dubbelzijdig); Krijtbord; Glazen dry-erase bord; Lcd-tekenoppervlak; Magnetisch krijtbord; Magnetisch whiteboard; Papierrol-/blokhouder; Tafelmodel tekenoppervlak; Whiteboard (dry-erase); Anders
sv: Yta för staffli och konstskrivbord: Svarttavla + whiteboard (dubbelsidig); Krittavla; Whiteboard i glas; LCD-rityta; Magnetisk krittavla; Magnetisk whiteboard; Pappersrulle/blockhållare; Rityta för bord; Whiteboard (torradering); Övrigt
th: ประเภทพื้นผิวขาตั้งและโต๊ะวาดรูป: กระดานดำ + ไวท์บอร์ด (สองด้าน); กระดานชอล์ก; กระจกแบบลบได้; พื้นผิววาดภาพ LCD; กระดานชอล์กแม่เหล็ก; ไวท์บอร์ดแม่เหล็ก; ที่ใส่ม้วน/ปึกกระดาษ; พื้นผิววาดภาพบนโต๊ะ; ไวท์บอร์ด (ลบได้); อื่นๆ
da: Type af staffeli og tegnebordsoverflade: Kridttavle og whiteboard (dobbeltsidet); Kridttavle; Glastavle; LCD-tegneoverflade; Magnetisk kridttavle; Magnetisk whiteboard; Papirrulle/blokholder; Bordtegneplade; Whiteboard (tør aftørring); Anden
en: Easel & art desk surface type: Blackboard + whiteboard (double-sided); Chalkboard; Glass dry-erase; LCD drawing surface; Magnetic chalkboard; Magnetic whiteboard; Paper roll/pad holder; Tabletop drawing surface; Whiteboard (dry erase); Other
pt-PT: Tipo de superfície de cavalete e mesa de arte: Quadro de giz e quadro branco (dupla face); Quadro de giz; Vidro (limpeza a seco); Superfície de desenho LCD; Quadro de giz magnético; Quadro branco magnético; Suporte para rolo de papel/bloco; Superfície de desenho de mesa; Quadro branco (limpeza a seco); Outro
it: Tipo di superficie del cavalletto e del tavolo da disegno: Lavagna nera + lavagna bianca (doppia faccia); Lavagna per gessi; Lavagna cancellabile a secco in vetro; Superficie di disegno LCD; Lavagna magnetica per gessi; Lavagna bianca magnetica; Portarotolo di carta/blocco da disegno; Superficie di disegno da tavolo; Lavagna bianca (cancellabile a secco); Altro
tr: Şövale ve resim masası yüzey tipi: Kara tahta + beyaz tahta (çift taraflı); Kara tahta; Cam silinebilir; LCD çizim yüzeyi; Manyetik kara tahta; Manyetik beyaz tahta; Kağıt rulosu/bloknot tutucu; Masaüstü çizim yüzeyi; Beyaz tahta (silinebilir); Diğer
de: Oberflächenart von Staffelei und Zeichentisch: Kreidetafel + Whiteboard (doppelseitig); Kreidetafel; Glas-Whiteboard (abwischbar); LCD-Zeichenfläche; Magnetische Kreidetafel; Magnetisches Whiteboard; Papierrollen-/-blockhalter; Tischzeichenfläche; Whiteboard (abwischbar); Sonstige
vi: Loại bề mặt giá vẽ & bàn vẽ: Bảng phấn + bảng trắng (hai mặt); Bảng phấn; Bảng kính viết bút dạ; Bề mặt vẽ LCD; Bảng phấn từ tính; Bảng trắng từ tính; Giá cuộn giấy/khay giấy; Bề mặt vẽ trên mặt bàn; Bảng trắng (viết bút dạ); Khác
fr: Type de surface du chevalet ou de la table d’activités artistiques: Tableau noir + tableau blanc (double face); Tableau à craie; Verre effaçable à sec; Surface de dessin LCD; Tableau à craie magnétique; Tableau blanc magnétique; Porte-rouleau/bloc de papier; Surface de dessin de table; Tableau blanc (effaçable à sec); Autre
zh-CN: 画架和美术桌台面类型: 黑板 + 白板（双面）; 黑板; 玻璃白板（干擦）; LCD 画板; 磁性黑板; 磁性白板; 卷纸/画板架; 桌面画板; 白板（干擦）; 其他
ro-RO: Tip de suprafață pentru șevalet și birou de artă: Tablă neagră + tablă albă (cu două fețe); Tablă neagră (pentru cretă); Sticlă pentru markere; Suprafață de desen LCD; Tablă neagră magnetică; Tablă albă magnetică; Suport pentru rolă de hârtie/bloc de desen; Suprafață de desen pentru masă; Tablă albă (pentru markere); Altele
nb: Overflatetype for staffeli og kunstpult: Krittavle + whiteboard (dobbeltsidig); Krittavle; Whiteboard i glass; LCD-tegneflate; Magnetisk krittavle; Magnetisk whiteboard; Papirrull-/blokkholder; Bordtegneflate; Whiteboard; Annet
sl-SI: Vrsta površine za stojalo in umetniško mizo: Črna in bela tabla (obojestranska); Tabla za kredo; Steklena tabla za suho brisanje; Risalna površina LCD; Magnetna tabla za kredo; Magnetna bela tabla; Držalo za rolo/blok papirja; Namizna risalna površina; Bela tabla (suho brisanje); Drugo
fi: Maalaustelineen ja taidepöydän pintatyyppi: Liitutaulu + tussitaulu (kaksipuolinen); Liitutaulu; Lasivalkotaulu (pyyhittävä); LCD-piirustuspinta; Magneettinen liitutaulu; Magneettinen valkotaulu; Paperirullan/lehtiön pidike; Pöydälle asetettava piirustuspinta; Valkotaulu (pyyhittävä); Muu
zh-TW: 畫架和美術桌表面類型: 黑板 + 白板 (雙面); 黑板; 玻璃白板; LCD 畫板; 磁性黑板; 磁性白板; 畫紙捲/畫板架; 桌面畫板; 白板 (乾擦); 其他
pt-BR: Tipo de superfície de cavalete e mesa de arte: Quadro-negro + quadro branco (dupla face); Quadro-negro; Quadro de vidro (apagamento a seco); Superfície de desenho LCD; Quadro-negro magnético; Quadro branco magnético; Rolo de papel/suporte para bloco; Superfície de desenho de mesa; Quadro branco (apagamento a seco); Outra
bg-BG: Тип повърхност на статив и художествено бюро: Черна дъска + бяла дъска (двустранна); Дъска за тебешир; Стъклена дъска (за сухо изтриване); LCD повърхност за рисуване; Магнитна дъска за тебешир; Магнитна бяла дъска; Държач за ролка/скицник; Настолна повърхност за рисуване; Бяла дъска (за сухо изтриване); Друго
es: Tipo de superficie del caballete y el pupitre de arte: Pizarra de tiza y pizarra blanca (doble cara); Pizarra de tiza; Pizarra de vidrio de borrado en seco; Superficie de dibujo LCD; Pizarra magnética de tiza; Pizarra blanca magnética; Soporte para rollo/bloc de papel; Superficie de dibujo de mesa; Pizarra blanca (borrado en seco); Otro
cs: Typ povrchu malířského stojanu a umělecké pracovní plochy: Černá tabule + bílá tabule (oboustranná); Tabule na křídy; Skleněná stíratelná tabule; Kreslicí LCD plocha; Magnetická tabule na křídy; Magnetická bílá tabule; Držák na roli papíru / blok; Kreslicí plocha na stůl; Bílá tabule (stíratelná); Ostatní
ru: Тип поверхности мольберта и художественного стола: Меловая + маркерная доска (двусторонняя); Меловая доска; Стеклянная маркерная; ЖК-экран для рисования; Магнитная меловая доска; Магнитная маркерная доска; Держатель для рулона/блока бумаги; Настольная поверхность для рисования; Маркерная доска (сухого стирания); Другое
hu: Festőállvány és rajzasztal felületének típusai: Krétatábla + fehértábla (kétoldalas); Krétatábla; Üveg fehértábla; LCD-rajzfelület; Mágneses krétatábla; Mágneses fehértábla; Papírtekercs-/papírtömbtartó; Asztali rajzfelület; Fehértábla (szárazon törölhető); Egyéb